【裁判字號】    98,交簡上,358
【裁判日期】    990128
【裁判案由】    過失傷害
【裁判全文】
臺灣桃園地方法院刑事判決           98年度交簡上字第358號
上  訴  人
即  被  告  甲○○
上列上訴人即被告因過失傷害案件，不服本院刑事庭於民國98年
9 月28日所為之98年度桃交簡字第789 號第一審刑事簡易判決（
聲請簡易判決處刑案號：98年度偵字第1710號），提起上訴，本
院管轄之第二審合議庭判決如下：
    主  文
上訴駁回。
甲○○緩刑貳年。
    事實及理由
一、本案經本院管轄第二審之合議庭審理結果，認原審以上訴人
    即被告甲○○係犯刑法第284 條第1 項前段之過失傷害罪，
    且係自首接受裁判，而判處有期徒刑2 月，如易科罰金，以
    新臺幣1,000 元折算1 日（被告於為本案犯行後，刑法第41
    條第1 項雖業經修正公布施行，惟修正後之規定僅係將原條
    文中「個」字刪除以使法律用語明確，是對被告而言，並無
    有利、不利之情形，非屬法律之變更，自無庸為新舊法之比
    較，附此敘明），經核其認事用法及量刑均無不當，應予維
    持，並引用如附件原審刑事簡易判決書記載之事實、證據及
    理由（含其所引用之聲請簡易判決處刑書）。
二、上訴人提起本案上訴意旨略以：其坦承本案之過失傷害犯行
    ，且已與告訴人乙○○達成和解，請求宣告緩刑，給予自新
    之機會等語。經查，本案原審認事用法並無不當，上訴人提
    起上訴，自無理由，應予駁回。惟查：上訴人前未曾因故意
    犯罪而受有期徒刑以上刑之宣告，僅係因一時不慎致罹刑章
    ，有臺灣高等法院被告前案紀錄表在卷可稽，且於犯後終願
    承認犯行，堪認仍具有悔意，並已與告訴人達成和解，而告
    訴人亦表示願意原諒上訴人，不再追究上訴人之責任，此復
    有和解書及本院辦理刑事案件電話紀錄查詢表各1 紙附卷可
    憑，足見上訴人經此刑之宣告後，應知警惕而無再犯之虞，
    是本院認上開所宣告之刑以暫不執行其刑為當，爰併依刑法
    第74條第1 項第1 款之規定，諭知緩刑2 年，以啟自新。
據上論斷，應依刑事訴訟法第455 條之1 第3 項、第368 條、第
373 條，刑法第74條第1 項第1 款，判決如主文。
本案經檢察官馮浩庭到庭執行職務。
中    華    民    國    99    年    1     月    28    日
                    刑事第十庭  審判長法  官   江德民
                                      法  官   黃鏡芳
                                      法  官   蘇昌澤
以上正本證明與原本無異。
不得上訴。
                                      書記官   李佳穎
中    華    民    國    99    年    1     月    28    日
附錄論罪科刑依據之法條：
中華民國刑法第284條
（過失傷害罪）
因過失傷害人者，處 6 月以下有期徒刑、拘役或 5 百元以下罰
金，致重傷者，處 1 年以下有期徒刑、拘役或 5 百元以下罰金
。
從事業務之人，因業務上之過失傷害人者，處 1 年以下有期徒
刑、拘役或 1 千元以下罰金，致重傷者，處 3 年以下有期徒刑
、拘役或 2 千元以下罰金。

司法院資訊處製作；財團法人民間司法改革基金會備份。
